臺灣高等法院臺中分院刑事裁定　
110年度聲字第1336號

聲  請  人  臺灣高等檢察署臺中檢察分署檢察官
受  刑  人  林昱旻




上列聲請人因受刑人數罪併罰有二裁判以上，聲請定其應執行之
刑（聲請案號：110年度執聲字第644號），本院裁定如下：
    主  文
林昱旻因犯如附表所示各罪所處之刑，應執行有期徒刑柒年捌月
。
    理  由
一、聲請意旨略以：上列受刑人林昱旻因犯妨害自由等案件，先
    後經判決確定如附表，數罪中雖有刑法第50條第1項但書所
    列情形，惟受刑人已請求檢察官聲請定應執行刑，應依刑法
    第50條第2項、第53條、第51條第5款規定，定其應執行之刑
    ，爰依刑事訴訟法第477條第1項聲請裁定等語。
二、按「裁判確定前犯數罪者，併合處罰之。但有下列情形之一
    者，不在此限：一、得易科罰金之罪與不得易科罰金之罪。
    二、得易科罰金之罪與不得易服社會勞動之罪。三、得易服
    社會勞動之罪與不得易科罰金之罪。四、得易服社會勞動之
    罪與不得易服社會勞動之罪。前項但書情形，受刑人請求檢
    察官聲請定應執行刑者，依第51條規定定之」，刑法第50條
    定有明文，是以，合於數罪併罰之數罪，有刑法第50條第1
    項但書所列情形，須經受刑人請求檢察官聲請，始得依刑法
    第51條之規定定其應執行之刑。
三、次按數罪併罰，有二裁判以上者，依第51條之規定，定其應
    執行之刑；又數罪併罰，分別宣告其罪之刑，如宣告多數有
    期徒刑者，於各刑中之最長期以上，各刑合併之刑期以下，
    定其刑期，但不得逾30年，刑法第53條、第51條第5款亦有
    明文規定。又按法律上屬於自由裁量之事項，有其外部性界
    限及內部性界限，並非概無拘束。依據法律之具體規定，法
    院應在其範圍選擇為適當之裁判者，為外部性界限；而法院
    為裁判時，應考量法律之目的，及法律秩序之理念所在者，
    為內部性界限。法院為裁判時，二者均不得有所踰越（最高
    法院80年臺非字第473號判例意旨可資參照）。是以數罪併
    罰，有二裁判以上，定其應執行之刑時，固屬於法院自由裁
    量之事項，然仍應受前揭外部性界限及內部性界限之拘束。
四、經查：受刑人因犯妨害自由等罪，經本院先後判處如附表所
    示之刑，均經分別確定在案，有如附表所示上開各罪之判決
    書在卷可稽。而受刑人所犯附表編號1、4所示之罪為得易科
    罰金、得易服社會勞動之罪；附表編號2、3、5、6所示之罪
    則為不得易科罰金、不得易服社會勞動之罪，固合於修正後
    刑法第50條第1項各款之規定，惟受刑人就上開數罪已請求
    檢察官聲請定應執行刑，有110年4月27日臺灣臺中地方檢察
    署刑法第50條第1項但書案件是否請求定應執行刑調查表在
    卷可稽。而其中附表編號1至5所示各罪，經本院以108年度
    聲字第2617號裁定定其應執行刑有期徒刑6年確定。是以本
    院定應執行刑，不得逾越刑法第51條第5款所定法律之外部
    界限，即不得重於如附表編號1至6所示各罪加計之總和外；
    亦應受內部界限之拘束，即不得重於上開裁定所定應執行刑
    有期徒刑6年及附表編號6所定有期徒刑1年10月之總和。茲
    檢察官聲請定其應執行之刑，本院審核相關案卷，考量自由
    裁量之範圍應受內部性界限之拘束及不利益變更禁止原則，
    避免本件定應執行刑後反較定應執行刑之前更不利於受刑人
    ，爰定其應執行刑如主文所示。
五、據上論斷，應依刑事訴訟法第477條第1項，刑法第50條第2
    項、第53條、第51條第5款，裁定如主文。　　
中　　華　　民　　國　　110 　年　　5 　　月　　21　　日
            刑事第三庭  審判長法　官　胡　忠  文
                              法　官　楊  欣  怡
                              法　官　邱  顯  祥
以上正本證明與原本無異。
如不服本裁定，應於收受送達後5日內向本院提出抗告書狀(須附
繕本)。

                              書記官  陳  緯  宇
　　　　　　　　　　　　　　　
中　　華　　民　　國　　110 　年　　5 　　月　　21　　日
附表：受刑人林昱旻定應執行刑案件一覽表
編      號  1 2 3 罪       名  妨害自由 廢棄物清理法 毒品危害防制條例(販賣第三級毒品) 宣  告  刑  有期徒刑4月 有期徒刑2年4月 有期徒刑2年8月 犯  罪  日  期  101.06.06 101.04.19起至101.04.28為警查獲止 104.11.25 偵查(自訴)機關 年          度 案          號  臺灣臺中地方法院檢察署101年度偵字第9739號、第10377號、第13578號、第15144號、第16632號至第16640號、第17360 號、第17850號、第17871號至17873號、第18512號、第19827號、第19538號、102年度偵字第5729號、第2151號、第10813號、第16491號 臺灣臺中地方法院檢察署101年度偵字第9739號、第10377號、第13578號、第15144號、第16632號至第16640號、第17360 號、第17850號、第17871號至17873號、第18512號、第19827號、第19538號、102年度偵字第5729號、第2151號、第10813號、第16491號 臺灣臺中地方檢察署104年度偵字第28975、29572、29573號、105年度偵字第3104、3105號 最後 事實審 法    院 中高分院 中高分院 中高分院  案    號 104年度上訴字第18、19、53號 104年度上訴字第18、19、53號 107年度上訴字第551號  判決日期 105.06.20 105.06.20 107.07.09 確  定判  決 法    院 中高分院 最高法院 中高分院  案    號 104年度上訴字第18、19、53號 106年度台上字第1869號 107年度上訴字第551號  判    決 確定日期 105.06.20 107.05.31 107.07.23 是否為得易科罰金之案件  是 否 否 

編       號  4 5 6 罪      名  傷害 妨害自由 廢棄物清理法 宣  告  刑  有期徒刑4月 有期徒刑10月 有期徒刑1年10月 犯  罪  日  期  104.09.12 104.11.24-104.11.25 101.6.22-101.08.11 偵查(自訴)機關 年          度 案          號  臺灣臺中地方檢察署105年度偵字第17640、20091、21067、24481、25764、30539號 臺灣臺中地方檢察署105年度偵字第17640、20091、21067、24481、25764、30539號 臺灣臺中地方法院檢察署101年度偵字第13169、18530、22293、26010、26773號，102年度偵字第2151、10813 、14910、16491、16821、17063、17103 、17472、18518、18520、18521、18737、18739、18742 、19181、19362、19748號  最    後 事 實 審 法    院 中高分院 中高分院 中高分院  案    號 107年度原上訴字第8號 107年度原上訴字第8號 108年度重上更一字第15號  判決日期 107.11.08 107.11.08 109.07.21 確   定  判   決 法    院 中高分院 最高法院 最高法院  案    號 107年度原上訴字第8號 108年度台上字第3073號 109年度台上字第4786號  判    決 確定日期 107.11.08 108.10.24 110.03.04 是否為得易科罰金之案件  是 否 否